最  高  行  政  法  院  裁  定
                                     100年度裁字第2989號
聲  請  人  劉維平
上列聲請人因與相對人臺灣銀行股份有限公司間公保事件，對於
中華民國100年6月2日本院100年度裁字第1425號裁定，聲請再審
，本院裁定如下：
    主  文
再審之聲請駁回。
再審訴訟費用由聲請人負擔。
    理  由
一、按對於確定裁定聲請再審，應依行政訴訟法第283條準用第2
    77條第1項第4款之規定表明再審理由，此為必須具備之程式
    。所謂表明再審理由，必須指明確定裁定有如何合於再審事
    由之具體情事，始為相當。倘僅泛言有何條款之再審事由，
    而無具體情事者，尚難謂已合法表明再審理由。如未表明再
    審理由，法院無庸命其補正。
二、本件聲請人以本院100年度裁字第1425號裁定（下稱原確定
    裁定）有行政訴訟法第273條第1項第1款、第13款及第14款
    再審事由對之聲請再審，聲請意旨略謂：聲請人自民國48年
    3月起參加公務人員保險（下稱公保），至81年5月23日因案
    停職停保，參加公保年資已達33年2月，離職時年滿62歲，
    依88年5月29日修正公布公教人員保險法第3條、第11條、第
    14條及同法施行細則第26條規定，應有由要保機關主動填具
    退保通知向承保機關請領1次發給36個月薪俸之離職養老給
    付之權利。惟臺北高等行政法院98年度訴字第2452號判決（
    下稱原審判決）及相對人均隱匿上開修正後規定已有「離職
    養老給付」之適用，違反行政訴訟法第135條規定，且原審
    亦未依同法第133條及第141條規定將調查證據結果告知當事
    人為辯論，致判決駁回聲請人之訴。而原確定裁定未察，亦
    遞予駁回，顯有行政訴訟法第273條第1項第1款「適用法規
    顯有錯誤」之再審事由。又相對人隱匿上開公教人員保險法
    已修正之事實及證物，致原確定裁定亦有行政訴訟法第273
    條第1項第13款及第14款之再審事由云云。經核其聲請狀內
    表明之再審理由，無非就前訴訟程序之實體爭執事項及原審
    之審理程序為爭議，而對原確定裁定以其不服原審判決提起
    上訴，然未對原審判決之如何違背法令為具體之指摘，認其
    上訴不合法予以駁回，究有如何合於法定再審事由之具體情
    事，則未據敘明，而僅泛引行政訴訟法第273條第1項第1款
    、第13款及第14款規定，依上開規定及說明，其聲請自非合
    法，應予駁回。至聲請人對原審判決提起再審之訴部分，本
    院則另為移送之裁定，附此敘明。
三、據上論結，本件聲請為不合法。依行政訴訟法第283條、第
    278條第1項、第104條、民事訴訟法第95條、第78條，裁定
    如主文。
中    華    民    國    100   年    12    月    22    日
                    最高行政法院第六庭
                        審判長法官  林  茂  權
                              法官  楊  惠  欽
                              法官  吳  東  都
                              法官  陳  金  圍
                              法官  蕭  惠  芳

以  上  正  本  證  明  與  原  本  無  異
中    華    民    國    100   年    12    月    22    日
                              書記官  張  雅  琴